臺灣新北地方法院民事裁定
111年度抗字第45號
抗  告  人  盧筱蓉  


相  對  人  中國信託商業銀行股份有限公司

法定代理人  利明献  
上列當事人間聲請拍賣抵押物事件，上訴人對於民國111年1月21
日本院110年度司拍字第527號裁定提起抗告，本院裁定如下：
    主  文
抗告駁回。
抗告程序費用新臺幣壹仟元由抗告人負擔。
    理  由
一、按抵押權人於債權已屆清償期而未受清償者，得聲請法院拍
    賣抵押物，就其賣得價金而受清償，民法第873 條定有明文
    。上開規定，於最高限額抵押權準用之，亦為民法第881 條
    之17所明定。又抵押權人依此規定聲請拍賣抵押物，係屬非
    訟事件，法院所為准駁之裁定，無確定實體法上法律關係存
    否之效力，只須從形式上審查其抵押權已經依法登記，且抵
    押債權已屆清償期而未受清償，法院即應為准許拍賣抵押物
    之裁定；至其抵押權或所擔保之債權是否確係存在等實體事
    項，並非法院於拍賣抵押物事件中所得審查，是對於實體上
    法律關係有爭執之人，為求保護其權利，僅得另行提起訴訟
    ，以求解決，不得於聲請法院拍賣抵押物事件程序中加以爭
    執或提起抗告請求不准拍賣，而阻止抵押權之實行（最高法
    院51年度第5 次民刑庭總會會議決議、51年台抗字第269 號
    判例要旨參照）。
二、抗告意旨略以：由民法第881條之4規定可知，最高限額抵押
    權之實行，必先予確定。詎相對人於本件聲請拍賣抵押物前
    ，並未經由催討確定程序，是其聲請拍賣抵押物應無理由。
    又抗告人前曾向相對人生請緩繳期款，經其使用人即行員允
    諾予以處理，惟於未明確回覆前卻突發本件抵押物拍賣裁定
    之聲請，如此非但違背誠實信用，抑且不符當前疫情嚴峻、
    社會經濟減縮，金融銀根應於舒緩之經濟政策，是以相對人
    所為突襲性聲請作為，非但不宜、不妥且不法。因而原裁定
    無足維持，應予廢棄，爰依法提起抗告，求為廢棄原裁定等
    語。
三、經查，相對人於原審主張抗告人於民國109年6月9日以原裁
    定附表所示不動產（下稱系爭不動產）為向相對人所負債務
    之擔保，設定最高限額新臺幣（下同）1615萬元之抵押權（
    下稱系爭抵押權），依法登記在案，因抗告人對相對人負債
    1276萬7704元，已屆清償期而未清償，故聲請本院裁定准予
    系爭不動產，業據提出他項權利證明書、抵押權設定契約書
    、系爭不動產登記第二類謄本、授信額度動用確認書、放款
    帳戶還款交易明細、銀行授信綜合額度契約暨總約定書、房
    貸申請書暨約定書等件為證據。經原審依相對人所提出之文
    件為形式上審查，既足概認系爭扺押權所擔保之債權業已屆
    清償期而未獲清償，據以准許相對人拍賣抵押物之聲請，即
    無不當。抗告人雖稱相對人未經催討程序，且抗告人曾向相
    對人聲請緩繳債務云云等節，乃屬實體事項之爭執，要非本
    件拍賣抵押物事件之非訟程序所得審究，應由抗告人另行訴
    訟謀求解決，是抗告人此部分之主張，亦不足採。從而，原
    裁定准許相對人拍賣系爭不動產之聲請，於法並無不合，抗
    告意旨指摘原裁定為不當，求予廢棄，為無理由，應予駁回
    。
四、據上論結，本件抗告為無理由，應依非訟事件法第21條第2
    項、第24條、第46條，民事訴訟法第495 條之1 第1 項、第
    449 條第1 項、第95條、第78條，裁定如主文。
中    華    民    國    111   年     3    月    23    日
                  民事第三庭    法  官  徐玉玲
以上正本係照原本作成
本裁定除以適用法規顯有錯誤為理由外，不得再抗告。如提起再
抗告，應於收受後10日內委任律師為代理人向本院提出再抗告狀
，並繳納再抗告費新臺幣1,000 元。
中　　華　　民　　國　　111 　年　　3 　　月　　24　　日
                                書記官  黃奎彰